臺灣桃園地方法院刑事判決　　　　　　 100年度簡上字第48號
上　訴　人
即　被　告　陳瑞坤
上列上訴人即被告因傷害等案件，不服本院於中華民國99年12月
22日所為99年度壢簡字第2244號第一審刑事簡易判決（聲請簡易
判決處刑案號：99年度偵字第19753 號），而提起上訴，本院管
轄之第二審合議庭判決如下：
    主  文
原判決撤銷。
陳瑞坤傷害人之身體，處拘役肆拾日，如易科罰金，以新臺幣壹
仟元折算壹日；又以加害身體之事，恐嚇他人致生危害於安全，
處拘役拾日，如易科罰金，以新臺幣壹仟元折算壹日。應執行拘
役肆拾伍日，如易科罰金，以新臺幣壹仟元折算壹日。
    事  實
一、陳瑞坤於民國99年6 月8 日晚間8 時許（聲請簡易判決處刑
    書誤載為99年6 月5 日），在桃園縣平鎮市○○路152 之2
    號旁之筑雨檳榔攤，因細故與黃崇孟起口角衝突，於離開上
    開檳榔攤之際，竟基於傷害之犯意，騎乘車牌號碼IUG ─52
    1 號重型機車衝撞黃崇孟，致黃崇孟受有右下肢挫傷、多處
    擦傷等傷害，復又基於恐嚇之犯意，對黃崇孟恫稱：若黃崇
    孟再出現在長安路上，將見一次打一次等語，以此加害身體
    之言語恐嚇黃崇孟，使黃崇孟心生畏懼，致生危害於安全。
    嗣因黃崇孟報警處理，始知上情。
二、案經黃崇孟訴由桃園縣政府警察局平鎮分局報告臺灣桃園地
    方法院檢察署檢察官偵查後聲請簡易判決處刑。
     理  由
一、證據能力部分：
    本案所引用之供述及非供述證據，經本院依法踐行調查證據
    程序，檢察官、被告均不爭執各該證據之證據能力，且亦查
    無依法應排除其證據能力之情形，是後述所引用證據之證據
    能力均無疑義，先予敘明。
二、訊據被告固坦承有於前揭時、地騎乘機車衝撞告訴人黃崇孟
    之事實，惟矢口否認有何傷害、恐嚇犯行，辯稱：伊並不是
    故意傷害黃崇孟，也沒有恐嚇黃崇孟云云，經查：
  (一)上揭事實業據證人即告訴人黃崇孟於警詢及偵訊時均證稱：
    99 年6月8 日晚間8 時許，伊在桃園縣平鎮市○○路152 之
    2 號旁的筑雨檳榔攤要幫伊女友簡詩融打烊，伊在檳榔攤門
    口準備將鐵門拉下時，被告跟伊打招呼，伊因為被告喝酒所
    以沒有回應，被告不高興，之後雙方發生口角，旁邊友人將
    被告拉開後，伊就到門口欲將鐵門拉下，被告騎乘機車往伊
    衝撞過來，導致伊右下肢挫傷、多處擦傷，之後被告又對伊
    說：「以後不要在長安路出現，不然見一次打一次」，令伊
    心生畏懼等語（見臺灣桃園地方法院檢察署99年度偵字第
    19753 號卷第22頁至第24頁、第32頁），核與證人葉秀輝於
    警詢及偵訊時證稱：黃崇孟於99年6 月8 日晚間8 時許到筑
    雨檳榔攤幫其女友打烊，當時被告在檳榔攤裡喝酒，黃崇孟
    要拉鐵門，之後兩人發生口角，黃崇孟不理會被告，被告一
    氣之下就騎機車把黃崇孟撞飛，被告當時是故意騎車撞到黃
    崇孟，後來被告撞倒黃崇孟後，還恐嚇黃崇孟「只要他出現
    在這條路上，見他一次打他一次」等語（見同前偵卷第8頁
    至第10頁、第31頁至第32頁）大致相符，並有壢新醫院診斷
    證明書1 份在卷可稽（見同前偵卷第7 頁），足見被告確有
    於上揭時、地與證人黃崇孟發生口角爭執後，騎乘機車衝撞
    證人黃崇孟之事實，則被告在此情境之下，再以言語恫嚇證
    人黃崇孟，亦符常情，堪認證人黃崇孟、葉秀輝前揭證述各
    情，要非虛構故陷被告入罪之詞，堪以採信。
  (二)被告雖以前詞置辯，惟據被告於本院準備程序時供稱：當日
    晚間伊跟黃崇孟有起爭執，伊要騎車回家時，黃崇孟站在伊
    前面，伊就催油門撞上去等語（見本院簡上字卷第23頁反面
    ），顯已自承其當時明知證人黃崇孟站在前方，仍執意以機
    車衝撞證人黃崇孟，而有傷害之故意無疑，況據被告於本院
    審理時供陳：當時伊加油要離開時知道黃崇孟站在伊的前方
    大約2 、3 步的距離等語（見本院卷第33頁），則稍具智識
    之人均知在前開短距離之情況下，若以機車加速油門前行，
    該衝撞程度當會造成前方之人受傷之結果，而依被告為專科
    畢業之智識程度，顯能知悉其以機車加速油門衝撞前方所可
    能造成之傷害，是被告於本院審理時翻異前詞改稱：伊並非
    故意傷害，當日伊加油要回家，因車子油門比較不順，所以
    就擦撞到黃崇孟云云（見本院簡上字卷第32頁反面、第33頁
    ），無非空言否認犯行，試圖卸責之遁詞，顯難採信。
  (三)綜上所述，被告所辯應係事後卸責之詞，委無足取。本件事
    證明確，被告上揭犯行已堪認定，應依法論科。
三、核被告所為，係犯刑法第277 條第1 項普通傷害罪及第305
    條之恐嚇危害安全罪。被告所犯上開二罪間，犯意各別，行
    為互殊，應予分論併罰。原審認被告罪證明確，判處被告傷
    害罪部分拘役50日，恐嚇危害安全罪部分拘役20日，應執行
    拘役60日，如易科罰金，以新臺幣1,000 元折算1 日，固非
    無見，然被告於原審判決後，已與告訴人黃崇孟達成和解，
    賠償告訴人之損害，此有本院100 年度司壢簡調字第3 號調
    解筆錄影本及交易明細表3 份在卷可佐（見本院簡上字卷第
    18頁、第25頁），原審未及審酌，尚有未洽。是被告以其並
    未為本件犯行及原審未及審酌其已與告訴人達成和解為由提
    起上訴，指摘原判決不當，其否認犯行部分業經本院認定如
    前，此部分上訴為無理由，另其與告訴人達成和解部分則為
    為有理由，應由本院將原判決撤銷改判。爰審酌被告不思理
    性處理爭執，率爾以激烈手段傷害告訴人、發洩不滿，犯後
    猶否認犯行，飾詞狡辯，未見確實悔意，本院因此認為，被
    告固無據實陳述之義務，然其缺乏為自己行為負責之觀念，
    自應施以相當之刑罰，以謀警惕矯治及社會防衛之效，惟被
    告既已與告訴人達成和解，兼衡被告犯罪之手段、所受刺激
    、動機、所生危害等一切情狀，分別量處如主文所示之刑，
    並均諭知易科罰金之折算標準，及定其應執行之刑，暨諭知
    易科罰金之折算標準，以資懲儆。
據上論斷，應依刑事訴訟法第455 條之1 第1 項、第3 項、第36
9 條第1 項前段、第364 條、第299 條第1 項前段，刑法第277
條第1 項、第305 條、第51條第6 款、第41條第1 項前段，刑法
施行法第1 條之1 第1 項、第2 項前段，判決如主文。
本案經檢察官張聰耀到庭執行職務。
中    華    民    國   100    年    7     月    13    日
                  刑事第十二庭審判長法  官  許雅婷
                                    法  官  羅國鴻
                                    法  官  陳威帆
以上正本證明與原本無異。
不得上訴。
                                    書記官  吳玉蘭
中    華    民    國   100    年    7     月    13    日
附錄本案論罪科刑法條全文：
中華民國刑法第277條
（普通傷害罪）
傷害人之身體或健康者，處3 年以下有期徒刑、拘役或1 千元以
下罰金。
犯前項之罪因而致人於死者，處無期徒刑或7 年以上有期徒刑；
致重傷者，處3 年以上10年以下有期徒刑。
中華民國刑法第305條
以加害生命、身體、自由、名譽、財產之事，恐嚇他人致生危害
於安全者，處2年以下有期徒刑、拘役或3 百元以下罰金。